臺灣臺北地方法院刑事判決　　　　　　　　　　　　　九十一年度易字第九五七號
　　公　訴　人　臺灣臺北地方法院檢察署檢察官
　　被　　　告　甲○○
右列被告因毒品危害防制條例案件，經檢察官聲請簡易判決處刑（九十年度毒偵字第
二八○九號），本院改適用通常程序，暨檢察官追加起訴及移送併辦（臺灣板橋地方
法院檢察署九十一年度毒偵字第五○八號），本院合併判決如左：
    主      文
甲○○連續施用第二級毒品，累犯，處有期徒刑伍月，扣案第二級毒品安非他命壹小
包（驗餘淨重壹公克）沒收銷燬之，吸食器壹組沒收之；又連續施用第一級毒品，累
犯，處有期徒刑玖月，扣案第一級毒品海洛因（驗餘淨重壹點肆公克）沒收銷燬之
。應執行有期徒刑壹年，扣案第二級毒品安非他命（驗餘淨重壹公克）、第一級毒品
海洛因（驗餘淨重壹點肆公克）均沒收銷燬之，吸食器壹組沒收之。
    事      實
一、甲○○前於民國八十五年間，因違反麻醉藥品管理條例及贓物等案件，經臺灣板
    橋地方法院判處有期徒刑十月確定；又於八十六年間，因違反同條例案件，經臺
    灣高等法院判處有期徒刑十月確定，二案接續執行，甫於於八十七年十月八日因
    縮刑期滿執行完畢；再於八十七年間，因違反毒品危害防制條例案件，經依本院
    裁定送觀察、勒戒後，認有繼續施用毒品之傾向，經依本院裁定入戒治處所施以
    強制戒治，於八十九年五月十六日戒治期滿，由臺灣臺北地方法院檢察署檢察官
    於八十九年六月六日以八十九年度戒毒偵字第一七七號為不起訴處分確定。詎猶
    未戒除惡習，復於五年內分別自九十年二月間某日起至九十一年一月二十八日止
    ，及自九十年九月下旬某日起至九十一年一月二十八日止，各基於施用第二級毒
    品安非他命及第一級毒品海洛因之概括犯意，在臺北市萬華區○○○路○段三○
    二巷四樓之七及臺北縣三重市○○路○段一號、同縣市○○路○段八五巷十號六
    樓等處，約每日一次，將第二級毒品安非他命置於吸食器內，用火燒烤，使產生
    白色煙霧而連續施用安非他命多次；或約每二至三日一次，將第一級毒品海洛因
    摻入香煙內，以點燃香煙之方式連續施用海洛因多次。期間於九十年三月二十一
    日下午三時二十分許，經警持搜索票前往臺北市萬華區○○○路○段三○二巷四
    樓之七住處搜索後，經其自願配合警方調查而採集尿液送驗，始查獲上情；再於
    九十一年一月二十八日凌晨三時許，在臺北縣三重市○○路○段一號前為警盤查
    ，並自其身上扣得海洛因（驗餘淨重一‧三四公克）、安非他命（驗餘淨重一公
    克）各一小包，繼而在其位於臺北縣三重市○○路○段八五巷十號六樓住處內搜
    得其所有供施用安非他命之之吸食器一組。
二、案經臺北市政府警察局北投分局移送臺灣臺北地方法院檢察署檢察官偵查後聲請
    簡易判決處刑，本院改依通常程序審理，暨臺北縣政府警察局移送臺灣板橋地方
    法院檢察署檢察官偵查後移送併辦及檢察官於審理中當庭追加起訴。
    理      由
一、訊據被告甲○○對於右揭施用毒品之犯罪事實均坦承不諱，且被告於九十年三月
    二十一日、九十一年一月二十八日警詢後所採集之尿液經送驗後，分別呈現安非
    他命、嗎啡及安非他命陽性反應，有臺北市立療養院煙毒尿液檢驗報告書、行政
    院國軍退除役官兵輔導委員會臺北榮民總醫院臨床毒物科檢驗報告書、臺灣檢驗
    科技股份有限公司九十一年二月五日濫用藥物尿液檢驗報告書各一份在卷可憑；
    而被告於九十一年一月二十八日為警查獲扣案之二小包白色粉末經送鑑定後，確
    分屬第一級毒品海洛因及第二級毒品安非他命無訛，亦有法務部調查局九十一年
    三月十九日調科壹字第○六○○○五九四二號鑑定通知書、臺北縣警察局三重分
    局查獲涉嫌毒品危害防制條例毒品初步鑑驗報告單各一紙附卷可憑。另被告於八
    十七年間，因違反毒品危害防制條例案件，經依本院裁定送觀察、勒戒後，認有
    繼續施用毒品之傾向，再依本院裁定入戒治處所施以強制戒治，於八十九年五月
    十六日戒治期滿，由臺灣臺北地方法院檢察署檢察官於八十九年六月六日以八十
    九年度戒毒偵字第一七七號為不起訴處分確定各節，有前開之不起訴處分書、臺
    灣高等法院被告全國前案紀錄表、臺灣臺北地方法院法務部在監在押資料表、臺
    灣高等法院檢察署刑案紀錄簡覆表各一紙附卷可查。此外，復有吸食器一組扣案
    可佐，足徵被告任意性自白與事實相符。本件事證明確，被告犯行堪以認定，依
    法應予論科。
二、核被告施用海洛因及安非他命所為，分係犯毒品危害防制條例第十條第一項施用
    第一級毒品罪及第二項施用第二級毒品罪。被告持有海洛因及安非他命分係供自
    己施用，各應為施用毒品之高度行為所吸收，不另論罪。被告前後有多次施用海
    洛因及安非他命之犯行，均時間緊接，所犯係構成要件相同之罪名，參以毒品具
    成癮性，戒絕不易，其顯係基於概括之犯意反覆為之，均應依連續犯之規定，各
    論以一罪，並加重其刑。所犯上開二罪，犯意各別，行為互殊，應予分論併罰。
    被告施用第一級毒品海洛因之犯行，與原起訴之施用第二級毒品安非他命犯行，
    係刑事訴訟法第七條第一款之相牽連案件，既經檢察官於本院審理中以言詞追加
    起訴，有審理筆錄在卷足參，本院自應併予審理。至被告於九十年三月二十一日
    查獲後之施用第二級毒品安非他命犯行（即臺灣板橋地方法院檢察署移送併辦之
    九十一年度毒偵字第五○八號案），雖未據檢察官提起公訴（聲請簡易判決處刑
    ），惟與已起訴（聲請簡易判決處刑）之施用第二級毒品犯行，有連續犯之裁判
    上一罪之關係，為起訴（聲請簡易判決處刑）之效力所及，本院亦得併予審究，
    附此敘明。再被告前經強制戒治期滿，由檢察官為不起訴處分確定後，五年內又
    犯本案施用毒品罪，已如前述，係屬毒品危害防制條例第二十三條第二項前段所
    定之再犯。另被告前於八十五年間，因違反麻醉藥品管理條例及贓物等案件，經
    臺灣板橋地方法院判處有期徒刑十月確定；又於八十六年間，因違反同條例案件
    ，經臺灣高等法院判處有期徒刑十月確定，二案接續執行，甫於於八十七年十月
    八日因縮刑期滿執行完畢等事實，有前開刑案紀錄簡覆表在卷可考，其於五年內
    再犯本案有期徒刑之上開二罪，均為累犯，應遞加重其刑。爰審酌被告已有多次
    施用毒品前科，有前開前案紀錄表在卷可按，猶不知悔改，及其犯罪之動機、手
    段、所生危害等一切情狀，分別量處如主文所示之刑，並定應執行刑。末查，扣
    案之安非他命（驗餘淨重一公克）及海洛因（驗餘淨重一‧三四公克）各一包，
    係屬查獲之毒品，併依毒品危害防制條例第十八條第一項前段沒收銷燬之；扣案
    自製之吸食器一組，客觀上雖非屬專供施用毒品之器具，惟該等之物係供被告施
    用毒品所用，且屬被告所有，業據其供承在卷，應依刑法第三十八條第一項第二
    款宣告沒收之。至其餘扣案物，與本案施用毒品犯行無直接關係，不予宣告沒收
    。
據上論斷，應依刑事訴訟法第四百五十二條、第二百九十九條第一項前段，毒品危害
防制條例第十條、第十八條第一項前段，刑法第十一條、第五十六條、第三十八條第
一項第二款、第五十一條第五款，判決如主文。
本案經檢察官黃立維到庭執行職務
中      華      民      國    九十一    年      八      月    二十九    日
                                      臺灣臺北地方法院刑事第八庭
                                          法  官  宋  松  璟
右正本證明與原本無異。
如不服本判決，應於判決送達後十日內向本院提出上訴狀(應抄附繕本)。告訴人
或被害人如對於本判決不服者，應具備理由請求檢察官上訴，其上訴期間之計算
係以檢察官收受判決正本之日期為準。
                                          書記官  楊  文  祥
中      華      民      國    九十一    年      八      月    二十九    日
附錄法條
毒品危害防制條例第十條
施用第一級毒品者，處六月以上五年以下有期徒刑。
施用第二級毒品者，處三年以下有期徒刑。
